# 关于暂估入账的固定资产的问题

提问人：surring 时间：2015-10-28 16:31:46
各位老师，请教一下，暂估入账的固定资产待办理竣工决算后，调整原来的暂估原值，但为何不用调整原来已经计提折旧的金额呢？
是为了简化核算吗？感谢各位：）

回答人：chenyiwei
类似于会计估计变更的原理。因为前期的暂估是根据当时可获得的信息而对固定资产成本作出的最佳估计，后续通过获得进一步信息而对该暂估金额进行修正，类似于会计估计变更，而不表明前期的暂估金额存在差错。